【裁判字號】    99,審訴,2263
【裁判日期】    990830
【裁判案由】    毒品危害防制條例
【裁判全文】
臺灣高雄地方法院刑事判決            99年度審訴字第2263號
公  訴  人  臺灣高雄地方法院檢察署檢察官
被      告  甲○○
上列被告因毒品危害防制條例案件，經檢察官提起公訴（99年度
毒偵續字第3號、99年度偵字第18367號），被告就被訴事實均為
有罪陳述，經本院告知簡式審判程序之旨，並聽取公訴人及被告
之意見後，合議庭裁定由受命法官獨任依簡式審判程序審理，判
決如下：
    主  文
甲○○施用第一級毒品，共貳罪，均累犯，各處有期徒柒月；又
持有第一級毒品，累犯，處有期徒刑月，扣案之第一級毒品海
洛因貳包（檢驗前淨重分別為零點零柒捌公克、零點零柒玖公克
，檢驗後淨重分別為零點零陸柒公克、零點零柒零公克）沒收銷
燬之。應執行有期徒刑壹年月，扣案之第一級毒品海洛因貳包
（檢驗前淨重分別為零點零柒捌公克、零點零柒玖公克，檢驗後
淨重分別為零點零陸柒公克、零點零柒零公克）沒收銷燬之。
    事  實
一、甲○○前於民國95年間，因施用毒品案件，經本院以95年度
    毒聲字第2044號裁定令入勒戒處所施以觀察、勒戒後，認有
    繼續施用毒品傾向，復經本院以96年度毒聲字第1325號裁定
    令入戒治處所施以強制戒治，於97年8月26日執行完畢，由
    臺灣高雄地方法院檢察署檢察官以97年度戒毒偵字第223號
    為不起訴處分確定。另因詐欺案件，經本院以95年度簡字第
    2965號判處有期徒刑5月確定，於96年4月5日縮刑期滿執行
    完畢。詎其猶不知悔改，分別為下列行為：
(一)、基於施用第一級毒品海洛因之犯意，於98年8月31日，在高
    雄縣梓官鄉○○路250號住處內，以針筒注射之方式，施用
    第一級毒品海洛因1 次。嗣於同年9 月2 日上午11時50分許
    ，因另案通緝為警查獲，經警徵得同意採集尿液送驗，結果
    呈嗎啡、可待因陽性反應，始悉上情。
(二)、基於施用第一級毒品海洛因之犯意，於99年5月10日20時許
    ，在上開住處內，以針筒注射之方式，施用第一級毒品海洛
    因1次。
(三)、另基於持有第一級毒品海洛因之犯意，於同年5 月11日上午
    11時許，在高雄縣岡山鎮○○○○○道路旁，以新台幣1,00
    0 元之價格，向真實姓名年籍均不詳綽號「阿成」之成年男
    子，購買第一級毒品海洛因2 包（檢驗前淨重分別為0.078
    公克、0.079 公克，檢驗後淨重分別為0.067 公克、0.070
    公克）而持有之。嗣於同年5 月11日上午11時15分許，在高
    雄縣梓官鄉○○路250 號前，因形跡可疑為警攔查，甲○○
    於偵查機關知悉其持有第一級毒品前，主動交付第一級毒品
    海洛因2 包，經警徵得同意採集其尿液送驗，結果呈嗎啡、
    可待因陽性反應，始悉上情。
二、案經高雄縣政府警察局岡山分局報請臺灣高雄地方法院檢察
    署檢察官偵查起訴。
    理  由
一、本件被告甲○○所犯均為死刑、無期徒刑、最輕本刑為3年
    以上有期徒刑以外之罪，其於準備程序中就被訴事實為有罪
    之陳述，經本院告知簡式審判程序之旨，並聽取當事人意見
    後，合議庭認宜進行簡式審判程序，爰依刑事訴訟法第273
    條之1第1項規定，裁定由受命法官獨任進行簡式審判程序，
    合先敘明。
二、上揭犯罪事實均據被告甲○○於本院審理中坦承不諱；復有
    第一級毒品海洛因2包扣案可憑；又其為警所採集尿液經送
    檢驗後，結果均呈嗎啡、可待因之陽性反應，有高雄縣政府
    警察局岡山分局偵辦毒品案件嫌疑人尿液採集編號對照表（
    檢體編號：岡980410）、高雄縣政府警察局岡山分局壽天派
    出所毒品案件嫌犯尿液採證檢驗對照表（檢體編號：岡9901
    65）、台灣檢驗科技股份有限公司98年9月15日、99年5月25
    日濫用藥物尿液檢驗報告各1份附卷可稽。另扣案之白色粉
    末2包，經送鑑驗結果，均係第一級毒品海洛因（檢驗前淨
    重分別為0.078公克、0.079公克，檢驗後淨重分別為0.067
    公克、0.070公克），此有高雄市立凱旋醫院99年7月6日濫
    用藥物成品檢驗鑑定書1紙附卷可稽，足認被告自白均核與
    事證相符，自得為認定被告犯罪之依據。故本案事證明確，
    被告施用及持有第一級毒品之犯行均堪以認定。被告前於95
    年間，因施用毒品案件，經本院以95年度毒聲字第2044 號
    裁定令入勒戒處所施以觀察、勒戒後，認有繼續施用毒品傾
    向，復經本院以96年度毒聲字第1325號裁定令入戒治處所施
    以強制戒治，於97年8月26日執行完畢，由臺灣高雄地方法
    院檢察署檢察官以97年度戒毒偵字第223號為不起訴處分確
    定乙節，有臺灣高等法院被告前案紀錄表1份附卷可參，足
    認被告於首次強制戒治執行完畢釋放後，5年內再犯毒品危
    害防制條例第10條之施用毒品罪，自應依法論科。
三、核被告所為，係犯毒品危害防制條例第10條第1項之施用第
    一級毒品罪共2 罪、第11條第1 項之持有第一級毒品罪。其
    施用前各別持有第一級毒品海洛因之低度行為，應各為進而
    施用之高度行為所吸收，均不另論罪。又被告所犯前揭施用
    第一級毒品與持有第一級毒品3 罪間，犯意各別，時間互殊
    ，應予分論併罰。被告前曾因詐欺案件，經本院以95年度簡
    字第29 65 號判處有期徒刑5 月確定，於96年4 月5 日縮刑
    期滿執行完畢之事實，有前開前案紀錄表1 份附卷可稽，其
    於該有期徒刑執行完畢後，5 年內故意再犯本件法定刑均為
    有期徒刑以上之施用第一級毒品、持有第一級毒品罪，為累
    犯，各應依刑法第47條第1 項規定加重其刑。又被告於99年
    5 月11日上午11時15分經警盤檢，於偵查機關知悉其持有第
    一級毒品前，主動交付扣案之第一級毒品2 包而自首受裁判
    ，此觀諸警詢及扣押筆錄自明，應依刑法第62條前段減輕其
    刑，並依法先加後減之。爰審酌被告前因施用毒品之犯行，
    經施以觀察、勒戒、強制戒治處分執行完畢後，仍無法戒除
    毒癮，竟再為本件犯行，足見其惡習已深且戒絕毒癮之意志
    不堅，未能體悟施用毒品對自己、家人造成之傷害及社會之
    負擔；惟念被告犯後坦承犯行，態度尚可，另慮及施用毒品
    本質上係屬戕害自身健康之行為，尚未直接危害他人，反社
    會性程度應屬較低；及被告之生活狀況、品行、智識程度等
    一切情狀，分別量處如主文所示之刑，並定其應執行之刑，
    藉資懲儆。末按查獲之第一、二級毒品，不問屬於犯人與否
    ，均沒收銷燬之，毒品危害防制條例第18條第1 項前段定有
    明文。扣案之白色粉末2 包，經鑑定結果均係第一級毒品海
    洛因，業如上述，而包裝袋與其上殘留之毒品，已難以分析
    剝離，自應與第一級毒品海洛因同視，爰依上開規定宣告沒
    收銷燬之；至鑑驗耗損之毒品，既已滅失，無庸再宣告沒收
    銷燬，併此敘明。
據上論斷，應依刑事訴訟法第273條之1第1項、第299條第1項前
段，毒品危害防制條例第10條第1項、第11條第1項、第18條第1
項前段，刑法第11條、第47條第1 項、第62條前段、第51條第5
款，判決如主文。
本案經檢察官杜妍慧到庭執行職務。
中    華    民    國    99    年    8     月    30    日
                  刑事第十庭    法  官    李代昌
以上正本證明與原本無異。
如不服本判決應於收受本判決後10日內向本院提出上訴書狀，並
應敘述具體理由，如未敘述上訴理由者，應於上訴期間屆滿後20
日內補提理由書狀於本院（均須按他造當事人之人數附繕本）「
切勿逕送上級法院」。
中    華    民    國    99    年    8     月    30    日
                                書記官   黃振祐
附錄本判決論罪科刑適用法條：
毒品危害防制條例第10條
施用第一級毒品者，處6月以上5年以下有期徒刑。
施用第二級毒品者，處3年以下有期徒刑。
毒品危害防制條例第11條
持有第一級毒品者，處3年以下有期徒刑、拘役或新臺幣5萬元以
下罰金。
持有第二級毒品者，處2年以下有期徒刑、拘役或新臺幣3萬元以
下罰金。
持有專供製造或施用第一、二級毒品之器具者，處1年以下有期
徒刑、拘役或新臺幣1萬元以下罰金。
持有毒品達一定數量者，加重其刑至二分之一，其標準由行政院
定之。

司法院資訊處製作；財團法人民間司法改革基金會備份。
